NATALIA DELGADO

+595993345194 | Cambyretá, Itapúa-Py | natdelgadodev@gmail.com | Linkedin | Github | Portfolio | Certificaciones

RESUMEN

Estudiante de la carrera de Lic. en Informática Empresarial y desarrolladora Full Stack con experiencia en JavaScript, TypeScript, React.js, Next.js, Express, Node.js, MongoDB y Tailwind CSS. Especializada en diseño de páginas web con enfoque en la experiencia del usuario, creación de APIs escalables y aplicaciones webs. Habilidades comprobadas en autogestión, gestión del tiempo, comunicación efectiva, empatía y aprendizaje continuo. Experiencia en trabajo remoto y gestión autónoma de proyectos técnicos. Interesada en roles de desarrolladora Full-Stack, Front-End o Back-End.

HABILIDADES TÉCNICAS

Lenguajes: JavaScript, TypeScript, HTML, CSS

Librerías/Frameworks: React.js, Node.js, Express, Mongoose, Next.js, Tailwind CSS, Bootstrap, Material UI, Chart.js,

Socket.IO, Bcrypt, Nodemailer, JWT y Builderbot.

Base de datos: MongoDB y MySQL

Herramientas: Git, GitHub, Figma, Trello y Clickup.

EXPERIENCIA

Full Stack Developer | Soluntech | Remoto | Cascabel, Brazil | Oct 2024 - Actualidad

Colaboré de manera remota en el desarrollo de una plataforma ERP destinada a optimizar la gestión de productos, servicios y personal. Utilicé tecnologías como Node.js, TypeScript, React y MongoDB, participando tanto en el back end, donde desarrollé una API robusta y escalable, como en el front end, creando interfaces responsivas y centradas en la experiencia del usuario.

Full Stack Developer | Psicofem | Remoto | Asunción, Paraguay | Julio 2024 - Oct 2024

Desarrollé un servicio de chatbot para WhatsApp que permite a los usuarios buscar respuestas sobre temas relacionados con educación sexual y salud. Utilicé Node.js, Express, JavaScript y la librería @builderbot conectada a Meta Business. Implementé el almacenamiento de los mensajes en una base de datos y desarrollé un front end para visualizarlos, integrando KPIs para el análisis de los datos. Además, desarrollé una web utilizando HTML, CSS y JavaScript para la empresa https://psicofem.org/ proporcionando una solución integral que mejora el acceso a información educativa.

Mentor | Programando Paraguay | Híbrido | Encarnación, Paraguay | Abr 2024 - Jul 2024

Realicé sesiones de mentoría y evaluación de tareas como parte del staff Programando Paraguay.

Full Stack Developer | No Country - Simulación Laboral | Remoto 2024 | Buenos Aires, Argentina

Colaboré en el desarrollo de una red social de recetas gastronómicas, trabajando 100% remoto con un equipo multidisciplinario para definir y cumplir los objetivos del proyecto. Utilicé herramientas de gestión de proyectos como Trello para asegurar una colaboración y seguimiento efectivo.

PROYECTOS TÉCNICOS

REST API para gestión de servicios | Back End Developer

- Desarrollé una API integral para la asignación y seguimiento de servicios, optimizando la gestión de los funcionarios de una empresa de limpieza de Brasil.
- Logré un aumento significativo en la eficiencia operativa y la calidad del servicio.
- Implementé el 100% del back end con JavaScript, Node.js, Express, MongoDB y JWT.

Que Rápida | Full Stack Developer | Github

- Desarrollé el 100% del back end utilizando Node.js, Express y MongoDB, resultando en una API robusta y escalable para la gestión eficiente de datos.
- Colaboré en el front end empleando JavaScript y React.js, creando una interfaz de usuario interactiva y dinámica.
- Colaboré en el diseño de la interfaz de usuario utilizando Figma, lo que resultó en prototipos visuales coherentes y atractivos mejorando la experiencia del usuario.
- Implementé JWT y bcrypt para la autenticación y el cifrado de contraseñas, incrementando la seguridad de la aplicación.

Desarrollo del Sitio Web con CMS para Control GPS | Full stack Developer | Website "En desarrollo"

 Colaboré en el desarrollo de una página web con blog como desarrolladora full stack, implementando el sistema de gestión de contenido utilizando TypeScript, React.js, Node.js, Express y MongoDB para asegurar la funcionalidad y almacenamiento eficiente de datos.

Lista de Tareas Interactiva | Full Stack Developer | Github

- Desarrollé un sistema de autenticación seguro que permite a los usuarios registrarse, iniciar sesión y recuperar sus contraseñas de manera eficiente.
- Implementé un diseño responsivo que garantiza una experiencia consistente en una variedad de dispositivos.
- Gestioné todas las fases del proyecto de manera autónoma.

E-commerce para una tienda de calzados | Full Stack Developer | Github

- Diseñe un catálogo de productos con filtros, facilitando a los usuarios la búsqueda de productos.
- Implementé registro de usuarios y autenticación.
- Integré un carrito de compras con hooks personalizados.

EDUCACIÓN

UNIVERSIDAD NACIONAL DE ITAPÚA | Encarnación, Itapúa

Lic. en Informática Empresarial | Mar 2023 - Actualidad

PLATZI | A DISTANCIA

Product Management para Developers & Diseño para programadores | Jun 2024

CODING DOJO LATAM | A DISTANCIA

Full Stack MERN Web Developer Bootcamp | Nov 2023 - Mar 2024

INSTITUTO TÉCNICO SUPERIOR UNE-SN | Cambyretá, Itapúa

Operador Avanzado de Computadoras | Oct 2022 - Dec 2022

IDIOMAS

ESPAÑOL | Lengua Materna

INGLÉS | A2

RECONOCIMIENTO Y PREMIOS

Primer puesto - Hackathon de Web Full Stack + API de Inteligencia Artificial

Expedida por Programando Paraguay · Julio 2024

Proyecto desarrollado con tecnologías web full stack integrando APIs de Inteligencia Artificial.

Repositorio: Github